

PORTFOLIO



https://ilnsic.github.io/PortFolio

Mobilité : France entière



07 70 60 86 08



z.mohammedwalid@gmail.com



FORMATION

2022/2024 Bachelor Développeur Web et mobile

- M2I FORMATIONS

Formation développement web (HTML, CSS, SASS, JS)

- UDEMY

2019 - Licence en Physique-Chimie et Sciences Appliquées

> - Université Paris Est (Gustave Eiffel) - Marne la Vallée.

2016 - Baccalauréat Scientifique

- Spécialité Physique.

POINTS FORTS



MOHAMMED-WALID ZEGHOUDI

PROFIL

Durant mes diverses expériences, incluant mes années d'études universitaires, j'ai pu développer un esprit d'initiative et de rigueur.

J'ai également acquéri le sens du service à la clientèle. Depuis que j'ai intégré **Desjardins**, je prends plaisir à régler les problèmes tecnhiques que mes collègues ou nos clients peuvent rencontrer. Cela m'a naturellement amené vers la programmation et le developpement web, un domaine dans lequel je me reconvertis par passion.

EXPÉRIENCE

Février 2021 jusqu'à Présent Technicien à la direction de soutiens TI - DESJARDINS - Montréal (COMPLEXE)

- Fournir le soutien technique lors de projets, problèmes et incidents
- Effectuer des recherches et analyses techniques et soumettre des solutions
- Assurer le deploiement et l'entretien des logiciels ou des processus manuels et automatisés et s'assurer de la formation aux utilisateurs.
- Assurer la rédaction de notes techniques destinées à favoriser l'amélioration des compétences et connaissances des utilisateurs

Février 2020 à Fevrier 2021 Conseiller aux entreprises - DESJARDINS - Pierre de Coubertin, Montréal (STAD)

- Ecouter les besoins des clients
- Conseiller au mieux les clients pour répondre à leur besoins
- Répondre aux questions des clients, soutenir et participer à l'atteinte des objectifs de vente et de service à la clientèle du magasin.

Oct. 2019 à Mars 2020 Conseiller de Vente - BEST BUY - Sainte-Catherine. Montréal

- Ecouter les besoins des clients
- Conseiller au mieux les clients pour répondre à leur besoins
- Répondre aux questions des clients, soutenir et participer à l'atteinte des objectifs de vente et de service à la clientèle du magasin.



BÉNÉVOLAT & IMPLICATION SOCIALE

2018

Cours de physique chimie pour des étudiants nécessiteux.

2012 - 2013

Membre d'un groupe d'animation culturelle sous l'égide de l'institut français en Algérie a l'hôtel Méridien (Mégaland Gold Vision).

LANGUES

Français: Langue maternelle

Arabe: Langue maternelle

Anglais: Niveau moyen

COMPÉTENCES TECHNIQUES

- Developpement web: HTML, CSS, SASS, JS
- Connaissance des langages de programmation : C. Matlab et la simulation SolidWorks.
- Possède une solide compréhension des principes et des technologies du système d'exploitation Windows.
- Orienté vers le client, vers l'action, avec un très bon service à la clientèle.
- Faire preuve de **rigueur**, d'**initiative** et de prise en charge.
- Sérieux, dynamique.
- Avoir une attitude positive et un esprit d'équipe.
- Grande capacité d'apprentissage, d'analyse, d'adaptation, de coopération, sens de priorités et d'organisation, sens de responsabilités, **disponibilité** et autonomie.
- Savoir établir un ordre de priorités et exécuter les tâches de façon efficace dans un environnement technique axé sur les résultats.
- Avoir la capacité de stimuler l'innovation.
- Faire preuve de minutie.